【裁判字號】    99,審訴,1326
【裁判日期】    990831
【裁判案由】    毒品危害防制條例
【裁判全文】
臺灣桃園地方法院宣示判決筆錄        99年度審訴字第1326號
公  訴  人  臺灣桃園地方法院檢察署檢察官
被      告  甲○○
指定辯護人  本院公設辯護人  彭詩雯
上列被告因毒品危害防制條例案件（起訴案號：98年度毒偵字第
5058號、99年度毒偵字第277 號），於中華民國99年8 月31日下
午5 時，在本院第十四法庭宣示判決，出席職員如下：
          法  官  鍾雅蘭
          書記官  石曉芸
法官起立朗讀判決主文、犯罪事實要旨、附記事項、處罰條文及
告以上訴限制、期間並提出上訴狀之法院，且諭知記載其內容：
一、主  文：
    甲○○施用第一級毒品，共二罪，均處有期徒刑陸月，如易
    科罰金，均以新臺幣壹仟元折算壹日；又施用第二級毒品，
    共二罪，均處有期徒刑貳月，如易科罰金，均以新臺幣壹仟
    元折算壹日；又持有第二級毒品，處有期徒刑貳月，如易科
    罰金，以新臺幣壹仟元折算壹日，扣案之第二級毒品美沙冬
    （驗餘淨重壹捌玖點零玖公克）沒收銷燬之。應執行有期徒
    刑壹年貳月，如易科罰金，以新臺幣壹仟元折算壹日，扣案
    之第二級毒品美沙冬（驗餘淨重壹捌玖點零玖公克）沒收銷
    燬之。
二、犯罪事實要旨：
    甲○○前於民國95年間因施用毒品案件，經本院以95年度毒
    聲字第1310號裁定送觀察、勒戒後，認無繼續施用毒品之傾
    向，於96年4 月19日執行完畢釋放出所，該次施用毒品犯行
    ，並經臺灣桃園地方法院檢察署檢察官以95年度毒偵字第60
    02號、96年度毒偵字第746 號、第1456號、96年度毒偵緝字
    第79號為不起訴處分確定。詎其仍未戒除毒癮，於下列時、
    地分別為下列犯行：
  (一)於前開觀察、勒戒執行完畢釋放後5 年內，復基於施用第一
    級毒品海洛因之犯意，於98年10月13日某時，在桃園縣八德
    市大湳某處，以針筒注射之方式，施用第一級毒品海洛因1
    次；復另行基於施用第二級毒品甲基安非他命之犯意，於同
    日某時，在桃園縣境內某處之車上，以吸食器燒烤之方式，
    施用第二級毒品甲基安非他命1 次。嗣於同日下午3 時20分
    許，在桃園縣八德市○○路○段631 號前為警查獲，經其同
    意採集尿液送驗後，結果分別呈鴉片類及安非他命類陽性反
    應。
  (二)於前開觀察、勒戒執行完畢釋放後5 年內，復基於施用第一
    級毒品海洛因之犯意，於99年1 月5 日某時，在桃園縣境內
    某處，以針筒注射之方式，施用第一級毒品海洛因1 次；復
    另行基於施用第二級毒品甲基安非他命之犯意，於同日某時
    ，在桃園縣境內某處，以吸食器燒烤之方式，施用第二級毒
    品甲基安非他命1 次。又甲○○於上揭犯罪事實要旨欄一(一)
    所示之時、地，為警查獲施用毒品犯行後，參加行政院衛生
    署桃園療養院之毒品病患減害替代療法計畫，在明知美沙冬
    係公告查禁之第二級毒品，應在醫事人員監督下服用，不得
    私自持有，竟仍基於非法持有第二級毒品美沙冬之犯意，於
    99年1 月6 日晚間8 時35分許，利用前往上揭療養院參加替
    代療法之機會，將醫護人員提供之治療藥物美沙冬約80cc，
    留於口腔內攜出上揭療養院，並於離開上揭療養院後，回吐
    於自備之寶特瓶（未扣案）內，而非法持有之（經警換裝為
    4 小瓶，驗前含瓶總毛重225.12公克，包裝塑膠罐總重33.8
    4 公克，取樣2.19公克鑑定用罄，驗餘淨重189.09公克，毒
    品成分之純度小於百分之一，推估其純質淨重未達10公克）
    。旋於同日晚間8 時42分許，在桃園縣桃園市○○街與龍泉
    二街街口為警查獲，並扣得上揭美沙冬，另經其同意採集尿
    液送驗後，結果分別呈鴉片類及甲基安非他命陽性反應。
三、附記事項：
    至扣案之注射針筒、削尖吸管各1 支，業據被告警詢及本院
    審理時堅決否認係其所有，復查無其他積極證據，足認為被
    告所有，爰不依刑法第38條第1 條第2 款宣告沒收；另被告
    持以攜出美沙冬所用之寶特瓶1 個，並未扣案，為免將來執
    行之困難，爰不予宣告沒收；又被告係以上揭寶特瓶攜出美
    沙冬，經警換裝為4 小瓶，有桃園縣政府警察局刑事案件移
    送書1 紙在卷可稽，而依內政部警政署刑事警察局鑑定書，
    美沙冬含瓶可分離測重，自無不可析離之情形，且該瓶並非
    被告所有，亦不予宣告沒收，均附此敘明。
四、處罰條文：
    毒品危害防制條例第10條第1 項、第2 項、第11條第2 項、
    第18條第1 項前段，刑法第11條、第41條第1 項前段、第8
    項、第51條第5 款。
五、協商判決除有刑事訴訟法第455 條之4 第1 項第1 款於本訊
    問程序終結前，被告撤銷協商合意或檢察官撤回協商聲請者
    ；第2 款被告協商之意思非出於自由意志者；第4 款被告所
    犯之罪非第455 條之2 第1 項所定得以協商判決者；第6 款
    被告有其他較重之裁判上一罪之犯罪事實者；第7 款法院認
    應諭知免刑或免訴、不受理者情形之一，及違反同條第2 項
    「法院應於協商合意範圍內為判決；法院為協商判決所科之
    刑，以宣告緩刑或2 年以下有期徒刑、拘役或罰金為限」之
    規定者外，不得上訴。
六、如有前項得上訴之情形者，得自收受判決送達後10日內，向
    本院提出上訴書狀，上訴於第二審法院。
中    華    民    國    99    年    8     月    31    日
                        刑事庭  法  官  鍾雅蘭
                                書記官  石曉芸
以上正本證明與原本無異
                                書記官  石曉芸
中    華    民    國    99    年    8     月    31    日
附錄本案論罪科刑依據之法條：
毒品危害防制條例第10條
施用第一級毒品者，處6 月以上 5 年以下有期徒刑。
施用第二級毒品者，處3 年以下有期徒刑。
毒品危害防制條例第11條
持有第一級毒品者，處3 年以下有期徒刑、拘役或新臺幣5 萬元
以下罰金。
持有第二級毒品者，處2 年以下有期徒刑、拘役或新臺幣3 萬元
以下罰金。
持有第一級毒品純質淨重十公克以上者，處1 年以上7 年以下有
期徒刑，得併科新臺幣1 百萬元以下罰金。
持有第二級毒品純質淨重二十公克以上者，處6 月以上5 年以下
有期徒刑，得併科新臺幣70萬元以下罰金。
持有第三級毒品純質淨重二十公克以上者，處3 年以下有期徒刑
，得併科新臺幣30萬元以下罰金。
持有第四級毒品純質淨重二十公克以上者，處1 年以下有期徒刑
，得併科新臺幣10萬元以下罰金。
持有專供製造或施用第一級、第二級毒品之器具者，處1 年以下
有期徒刑、拘役或新臺幣1 萬元以下罰金。

司法院資訊處製作；財團法人民間司法改革基金會備份。
